# 现金流量表中问题请教,多谢

提问人：caisangzi 时间：2011-01-17 19:48:48
各位前辈,关于现流表还有以下问题请教: 1、现流表中购建固定资产的支出：企业通过应付账款，且凭证繁杂，从应付账款上看不出来哪一家是固定资产采购供应商，请问这一列要如何填列？是否必须与固定资产、在建工程及无形资产的增加相等（扣除折旧和人工等）？ 2 、现流表中定期存款应如何填列？定期存款的利息如何填列？通知存款如何填列，通知存款的利息应如何填列？

回答人：chenyiwei
1 、首先需要企业规范帐务处理。通常情况下固定资产的采购业务与原材料采购相比总是少数，应该有办法摘录出相关数据的。 2 、定期存款和通知存款的列报在很大程度上取决于持有意图，即企业是以持有至到期以获取高于活期的利息收入为目的，还是作为短期的流动性管理工具使用。本版面上以前有过类似讨论，你可以搜索一下。